【裁判字號】    99,撤緩,30
【裁判日期】    990401
【裁判案由】    聲請撤銷緩刑
【裁判全文】
臺灣彰化地方法院刑事裁定              99年度撤緩字第30號
聲  請  人  臺灣彰化地方法院檢察署檢察官
受  刑  人  甲○○
上列聲請人因受刑人公共危險等案件（本院九十五年度交訴字第
一三九號），聲請撤銷緩刑之宣告（九十九年度執聲字第二八四
號），本院裁定如下：
    主  文
聲請駁回。
    理  由
一、聲請意旨略以：受刑人甲○○因公共危險等案件，經本院於
    民國九十六年一月三十一日，以九十五年度交訴字第一三九
    號（臺灣彰化地方法院檢察署九十五年度偵字第三一一六號
    ）判處有期徒刑一年，緩刑三年，且於九十六年二月二十六
    日確定在案。惟受刑人於緩刑期內即九十八年十月十二日另
    犯公共危險罪，經本院於九十八年十二月三十一日，以九十
    八年度交簡上字第八八號判決確定，足認原宣告之緩刑難收
    其預期效果，爰依刑事訴訟法第四百七十六條規定聲請將上
    述緩刑之宣告予以撤銷等語。
二、按受緩刑之宣告，於緩刑期內因故意犯他罪，而在緩刑期內
    受得易科罰金之有期徒刑、拘役或罰金之宣告確定者，足認
    原宣告之緩刑難收其預期效果，而有執行刑罰之必要者，得
    撤銷其宣告；又撤銷之聲請，於判決確定後六月以內為之。
    刑法第七十五條之一第一項第二款、第二項、第七十五條第
    二項分別定有明文。
三、次按刑法第七十五條之一第一項第一款、第二款規定，考其
    立法意旨略以：「關於緩刑之撤銷，現行法第七十五條第一
    項固已設有二款應撤銷之原因；至得撤銷緩刑之原因，則僅
    於保安處分章內第九十三條第三項與撤銷假釋合併加以規定
    ，體例上不相連貫，實用上亦欠彈性，爰參酌德國及奧地利
    現行立法例增訂得撤銷緩刑之原因，其中現行關於緩刑前或
    緩刑期間故意犯他罪，而在緩刑期內受得易科罰金之有期徒
    刑之宣告者，列為應撤銷緩刑之事由，因認過於嚴苛，而排
    除第七十五條應撤銷緩刑之事由，移列至得撤銷緩刑事由，
    俾使『法官依被告再犯情節，而裁量是否撤銷先前緩刑之宣
    告』；其次，如有前開事由，但判決宣告拘役、罰金時，可
    見行為人仍未見悔悟，有列為得撤銷緩刑之事由，以資彈性
    適用，爰於第一項第一款、第二款增訂之。且本條採用裁量
    撤銷主義，賦予法院撤銷與否之權限，特於第一項規定實質
    要件為『足認原宣告之緩刑難收其預期效果，而有執行刑罰
    之必要』，供作審認之標準。」亦即，於前開「得」撤銷緩
    刑之情形，法官應依職權本於合目的性之裁量，妥適審酌被
    告所犯前後數罪間，關於法益侵害之性質、再犯之原因、違
    反法規範之情節是否重大、被告主觀犯意所顯現之惡性及其
    反社會性等情，是否已使前案原為促使惡性輕微之被告或偶
    發犯、初犯改過自新而宣告之緩刑，已難收其預期之效果，
    而確有執行刑罰之必要，此與刑法第七十五條第一項所定各
    款要件有一具備，即毋庸再行審酌其他情狀，應逕予撤銷緩
    刑之情形不同。故在緩刑前或緩刑期內因故意犯他罪，而在
    緩刑期內受得易科罰金之有期徒刑、拘役或罰金之宣告確定
    者，並非一律撤銷其緩刑宣告，應由法院斟酌原宣告之緩刑
    是否難收預期效果，而有執行刑罰之必要，再決定是否撤銷
    緩刑之宣告。
四、經查，本件受刑人前因過失致死及肇事逃逸等案件，經本院
    於九十六年一月三十一日，以九十五年度交訴字第一三九號
    判決各判處有期徒刑九月、四月，應執行有期徒刑一年，緩
    刑三年，且於九十六年二月二十六日確定在案。惟受刑人於
    緩刑期內即九十八年十月十二日另犯公共危險罪，經本院於
    九十八年十月二十九日，以九十八年度交簡字第一九一三號
    判決判處有期徒刑五月，如易科罰金，以新臺幣一千元折算
    一日，再於同年十二月三十一日，經本院以九十八年度交簡
    上字第八八號判決駁回受刑人之上訴而告確定，固有上開二
    案刑事判決書及臺灣高等法院被告前案紀錄表等在卷可稽。
    惟聲請人聲請意旨並未具體指明受刑人有何「足認原宣告之
    緩刑難收預期效果，而有執行刑罰之必要」之情形。且受刑
    人前案係過失致死及肇事逃逸案件，後案則係酒後駕車之公
    共危險案件，雖兩案就公共危險部分侵害之法益相同，然二
    者間就犯罪型態、原因及社會危害程度均迥然有異。況後案
    係因受刑人違規停車後為警攔檢盤查後始行查獲，未見有其
    他危險駕駛之情狀，堪認後案犯罪情節尚非重大。是以本院
    審酌上情後，認尚難僅因受刑人於緩刑期內另犯後案，即可
    遽認前案原緩刑之宣告難收其預期效果，而有執行刑罰之必
    要。兼以緩刑宣告對於受刑人所生警惕作用之期間非短，而
    前案於量刑時，除審酌受刑人於犯案後因內心不安乃向員警
    自首，復已與被害人家屬和解，且前案審理時，檢察官亦為
    緩刑之請求，此有前案刑事判決書附卷可查。再觀諸卷附受
    刑人之臺灣高等法院被告前案紀錄表，其於前案判決確定後
    ，迄後案行為時，間隔已逾二年有餘，期間未曾再犯任何刑
    事案件，亦可認前案宣告之緩刑，已達一定之效果。則本件
    既無具體事由足認原緩刑之宣告已難收其成效，本院實無從
    僅憑形式審查即認有撤銷緩刑宣告之必要，是認聲請人本件
    聲請，於法尚有未合，應予駁回。
五、依刑事訴訟法第四百七十六條，裁定如主文。
中    華    民    國    99    年    4     月    1     日
            刑事第六庭      法  官  王義閔
以上正本證明與原本無異。
如不服本裁定，應於裁定送達後5日內，向本院提出抗告狀。
中    華    民    國    99    年    4     月    1     日
                            書記官  林盛輝

司法院資訊處製作；財團法人民間司法改革基金會備份。
